臺灣高雄地方法院刑事判決　　　　　　　　　　　　　九十一年度易字第七五三號
　　公　訴　人　臺灣高雄地方法院檢察署檢察官
　　被　　　告　乙○○
右列被告因違反著作權法案件，經檢察官聲請簡易判決處刑（九十年度偵字第一六○
三五號），嗣因本院高雄簡易庭認為不宜適用簡易判決處刑，簽准改用通常程序審判
，本院判決如左：
    主  文
乙○○共同連續以明知為侵害著作權之物，意圖營利而交付之方法侵害他人之著作權
，處有期徒刑肆月，如易科罰金，以參佰元折算壹日，緩刑貳年。
扣案如附表所示重製之影音光碟片壹佰捌拾伍片均沒收。
    事  實
一、乙○○明知姓名年籍不詳綽號「明志」之成年男子所有，如附表所示之影音光碟
    片，內含有未經著作（財產）權人美商迪士尼企業股份有限公司（下稱迪士尼公
    司）、時代華納娛樂公司（下稱華納公司）、二十世紀福斯公司（下稱福斯公司
    ）、美國環球影片股份有限公司（下稱環球公司）、哥倫比亞影片股份有限公司
    （下稱哥倫比亞公司）、新線製作股份有限公司（下稱新線公司）等授權，擅自
    重製分別侵害前開公司等視聽著作權之物，竟以每日薪資新臺幣（下同）五百元
    之報酬受僱於「明志」，而與「明志」者共同基於販售違法重製光碟片圖利之概
    括犯意聯絡，連續於民國九十年八月二日起，在高雄市○鎮區○○路與德昌街口
    擺設攤位，以每片一百元之價格，多次販賣交付重製之影音光碟片予不特定之客
    人，每日營業額約二千至三千元左右。嗣於九十年八月四日十九時十分許，在上
    址其攤位處經警查獲，並扣得如附表所示重製之影音光碟片一百八十五片及其他
    著作（財產）權人不詳，亦未據提起告訴之重製影音光碟片六十六片等物。
二、案經美商迪士尼公司、華納公司、福斯公司、環球公司、哥倫比亞公司、新線公
    司訴由高雄市政府警察局前鎮分局移送臺灣高雄地方法院檢察署檢察官偵查起訴
    。
    理  由
一、右揭事實，訊據被告乙○○均坦承不諱，核與右揭告訴人及告訴代理人甲○○指
    訴之情節相符，復有未經告訴人等公司授權如附表所示之重製影音光碟片一百八
    十五片、及不詳著作（財產）權人享有視聽著作權之重製影音光碟片六十六片扣
    案可資佐憑。而上開扣案之光碟片係由可錄式光碟ＣＤ─Ｒ所重製，皆為為院線
    片，無合法商品外包裝、宣傳、製造商標示等，應屬違法重製之光碟片等情，業
    據告訴代理人甲○○於警訊時檢視無訛，復據本院調取該等扣案光碟片當庭勘驗
    屬實，可見該等扣案物，確屬重製告訴人及不詳著作（財產）權人享有著作權之
    視聽著作物之情，且益證其自白之情詞，與事證相符，洵屬有據。故本案事證已
    臻明確，被告犯行應堪認定。
二、核被告乙○○所為，係違反著作權法第九十三條第三款、第八十七條第二款之以
    明知為侵害著作權之物，意圖營利而交付之方法侵害他人之著作權為常業罪。被
    告與綽號「明志」者，就上開犯行間，有犯意聯絡及行為分擔，皆為共同正犯。
    被告上開多次犯行，時間緊接，罪名相同，顯係基於概括之犯意所為，為連續犯
    ，應依刑法第五十六條之規定論以一罪，並加重其刑。被告一販賣而交付前揭重
    製光碟片之行為，同時侵害前揭告訴人之著作（財產）權，觸犯構成要件相同之
    罪名，為同種想像競合犯，應依刑法第五十五條之規定從一重處斷。爰審酌被告
    為一己私利，不知對他人之智慧財產權予以尊重，違反國際上普遍強調保護智慧
    財產權，以期發揚人類精神創作之潮流；惟念其於犯罪後坦承全部犯行，尚具悔
    意等一切情狀，量處如主文所示之刑，藉資懲儆。末查，被告前未曾受有期徒刑
    以上之刑之宣告，此有臺灣高雄地方法院檢察署刑案資料查註紀錄表附卷供佐，
    因一時貪慾圖利，短於思慮，致罹刑章，經此偵審及刑之教訓，當知所警惕，信
    無再犯之虞，本院認前開對其刑之宣告，以暫不執行為適當，爰併予諭知緩刑二
    年，用啟自新。扣案之如附表所示重製之視聽著作影音光碟片共一百八十五片，
    係綽號「明志」者所有，且為供本件犯罪所用，業據被告供承在卷，依共同正犯
    應就全部犯罪事實負其責任之法理，自應依刑法第三十八條第一項第二款，併予
    宣告沒收。
三、至於扣案之其他不詳著作（財產）權人享有著作權之重製影音光碟片，並未據合
    法告訴人提起告訴，在訴追條件未備之下，尚難認被告持有及販賣該影音光碟片
    係屬犯罪行為，及供犯罪所用之物，故未予一併諭知沒收，附此敘明。
據上論斷，應依刑事訴訟法第四百五十二條、第二百九十九條第一項前段、著作權法
第九十三條第三款、第八十七條第二款，刑法第十一條前段、第二十八條、第五十六
條、第五十五條、第四十一條第一項、第七十四條第一款、第三十八條第一項第二款
，罰金罰鍰提高標準條例第二條，判決如主文。
中      華      民      國      九十一      年     四     月    三十    日
                                臺灣高雄地方法院刑事第二庭
                                      法  官    李代昌
右正本證明與原本無異。
如不服本判決，應於判決送達後十日內，向本院提出上訴狀。
                                      書記官    吳月華
中      華      民      國      九十一      年     五     月     一     日
附錄本判決論罪科刑適用法條
著作權法第九十三條
有下列情形之一者，處二年以下有期徒刑，得併科新台幣十萬元以下罰金
︰
一  侵害第十五條至第十七條規定之著作人格權者。
二  違反第七十條規定者。
三  以第八十七條各款方法之一侵害他人之著作權者。
附表：
